339Edepot - Archives communales déposées de Mélisey
Archives Départementales de la Haute-Saône
- ARCHIVES MODERNES
  - ASSISTANCE ET PREVOYANCE
    - Bureau de bienfaisance: registre des états de secours délivrés aux indigents., 1891-1899; 339 Edepot 68; Q4
    - Bureau de bienfaisance: registre des états de secours délivrés aux indigents., 1899-1909; 339 Edepot 69; Q5
    - Etablissements hospitaliers: admissions à l’hospice ou à l’asile (1862-1898). Application des lois d’assistance et de prévoyance: soins médicaux aux victimes de guerre (1871); protection des enfants du 1er âge (1881-1884). Comité cantonal de bienfaisance: registre de délibérations (s.d.); états des mendiants, indigents, invalides du canton, par communes (1832-1860); état des aliénés du canton qui sont à la maison de Maréville (M et M) (1859); enquête sur le goitre, le crétinisme, l’idiotie et l’imbécilité (1863)., 339 Edepot 70; Q6
  - INSTRUCTION PUBLIQUE, SCIENCES, LETTRES ET ARTS
    - Instruction publique: caisse des écoles (1881-1882); états des élèves, extraits du registre d’appel mensuel des écoles (1881-1886); listes des enfants admis gratuitement à l’école (1852-1879); rôles trimestriels de la rétribution scolaire (1856-1859); nominations, traitements, indemnités, rapports sur les instituteurs (1808-1882); enseignement de la gymnastique (1869); inventaires du mobilier et des fournitures scolaires (1861-1897)., 1808-1897; 339 Edepot 71; R1